臺灣高雄地方法院民事判決
111年度雄小字第1174號
原      告  金鹽埕大廈管理委員會

法定代理人  莊麗正  
訴訟代理人  許鴻郎  
被      告  陳呂愛珠
訴訟代理人  陳茂清  
上列當事人間請求給付管理費事件，本院於民國111年6月28日言
詞辯論終結，判決如下：
    主  文
被告應給付原告新臺幣捌萬貳仟陸佰貳拾元，及自民國一一一年
六月二十九日起至清償日止，按週年利率百分之十計算之利息。
訴訟費用新臺幣壹仟元由被告負擔。
本判決第一項得假執行；但被告如以新臺幣捌萬貳仟陸佰貳拾元
為原告預供擔保後，得免為假執行。
    事實及理由
一、原告主張：被告為門牌號碼高雄市○○區○○街00號1底層之6房
    屋（下稱底層之6房屋）及高雄市○○區○○街00號1底層地下室
    （下稱系爭地下室，與底層之6房屋合稱系爭房屋）之所有
    權人，乃系爭房屋所在金鹽埕大廈（下稱系爭大樓）之區分
    所有權人。依系爭大樓規約（下稱系爭規約）約定，系爭大
    樓區分所有權人每月應繳交每坪新臺幣（下同）55元計算之
    管理費，是依底層之6房屋坪數計算，被告每月應繳交管理
    費990元；依系爭地下室坪數計算，被告每月應繳交管理費3
    37元，詎被告尚積欠105年6月至110年5月之底層之6房屋管
    理費59,400元、系爭地下室管理費20,220元，共計79,620元
    。另系爭大樓於109年11月29日區分所有權人會議決議，為
    修繕系爭大樓之汙水管、糞管、發電機及滲水情形，每戶應
    繳納3,000元之修繕基金（下稱系爭決議），被告尚未繳納
    ，迭經原告催告，均置之不理。爰依系爭規約、系爭決議及
    公寓大廈管理條例第21條規定，提起本件訴訟等語，並聲明
    ：被告應給付原告82,620元，及自民事準備書狀送達翌日起
    至清償日止，按週年利率10％計算之利息。
二、被告則略以：系爭房屋為店舖而非被告居住使用，且系爭房
    屋於85年7月間即因水災問題，而未經被告使用至今，是被
    告自無須繳納管理費及修繕基金等語，資為抗辯，並聲明：
    原告之訴駁回。
三、經查，被告為系爭房屋之所有權人，為系爭大樓區分所有權
    人，被告自105年6月即未繳納管理費等情，有系爭房屋建物
    謄本在卷可稽（見本院卷第93至98、107頁），且為兩造所
    不爭執，堪信為真實。
四、本院之判斷：　　
　　⒈按共用部分、約定共用部分之修繕、管理、維護，由管理
      負責人或管理委員會為之。其費用由公共基金支付或由區
      分所有權人按其共有之應有部分比例分擔之。但修繕費係
      因可歸責於區分所有權人或住戶之事由所致者，由該區分
      所有權人或住戶負擔。其費用若區分所有權人會議或規約
      另有規定者，從其規定；區分所有權人或住戶積欠應繳納
      之公共基金或應分擔或其他應負擔之費用已逾二期或達相
      當金額，經定相當期間催告仍不給付者，管理負責人或管
      理委員會得訴請法院命其給付應繳之金額及遲延利息。公
      寓大廈管理條例第10條第2項、第21條分別定有明文。
　　⒉經查，系爭大樓管理費之計算，以房屋權狀坪數計算收費
      ，以每坪55元計算，系爭規約第3章第2條第7項、系爭大
      樓組織章程第12條第1項定有明文，有系爭大樓規約在卷
      足憑（見本院卷第123、137頁）。次查，底層之6房屋樓
      層面積為45.92平方公尺，系爭大樓共有部分為3,231.92
      平方公尺，權利範圍為42/10000等節，有底層之6房屋建
      物謄本可佐（見本院第107頁），是底層之6房屋共為59.4
      9平方公尺（計算式：45.92＋3231.92×42/10000＝59.49，
      小數點第二位以下四捨五入），經換算為18坪，是被告每
      月應繳交底層之6房屋管理費990元（計算式：18×55＝990
      ）；系爭地下室樓層面積為176.03平方公尺，系爭大樓共
      有部分為3,231.92平方公尺，權利範圍為207/10000，而
      原告應有部分為833/10000等節，有系爭地下室建物謄本
      可參（見本院第93至98頁），是系爭地下室共為242.93平
      方公尺（計算式：176.03＋3231.92×207/10000＝242.93，
      小數點第二位以下四捨五入），經換算為73.48坪，按被
      告應有部分比例計算，被告每月應繳交系爭地下室管理費
      337元（計算式：73.48×833/10000×55＝337，小數點以下
      四捨五入），從而，原告請求被告給付底層之6房屋自105
      年6月至110年5月，共60個月之管理費59,400元（計算式
      ：990×60＝59,400）及系爭地下室自105年6月至110年5月
      ，共60個月之管理費20,220元（計算式：337×60＝20,220
      ），自屬有據。次查，系爭大樓於109年11月29日區分所
      有權人會議決議通過為修繕系爭大樓之汙水管、糞管、滲
      水及發電機，每戶應繳納3,000元之修繕基金等情，有系
      爭大樓109年11月29日區分所有權人會議紀錄附卷可查（
      見本院卷第157至165頁）。是被告既為系爭大樓區分所有
      權人，自應受系爭決議拘束，原告請求被告給付3,000元
      修繕基金，亦為有理。
　　⒊被告雖辯稱為系爭房屋非被告居住使用，且因水災問題，
      長期未經被告使用等語，並提出系爭房屋周圍照片為憑（
      見本院卷第183至191頁）。惟查，被告所提照片僅係從系
      爭大樓外部拍攝系爭大樓地下層之外觀，尚無法確認系爭
      房屋內部狀況為何，是被告辯稱系爭房屋因水災問題而無
      法使用等語是否可採，並非無疑。再者，縱認系爭房屋確
      因水災問題而未經被告使用，然此亦僅為被告應如何修繕
      系爭房屋，或委請原告修繕共有部分之問題，被告既為系
      爭大樓區分所有權人，依首揭法文，自有繳納管理費，及
      依系爭決議繳交修繕基金之義務，要與被告有無實際使用
      系爭房屋、就系爭房屋為如何使用無涉，被告自不得以此
      解免繳納管理費及修繕基金之義務，是被告所辯，自無可
      取。
　　⒋末查，系爭大樓組織章程第12條第2項約定：積欠管理費得
      請求法院命其給付應繳之金額及滯納金，遲延利息以未繳
      金額之年息10％計算，有系爭大樓組織章程附卷可佐（見
      本院卷第137頁），是原告自得請求以週年利率10％計算之
      遲延利息。
五、綜上所述，原告依系爭規約、系爭決議及公寓大廈管理條例
    第21條規定，請求被告應給付原告82,620元及自民事準備書
    狀繕本送達翌日（即111年6月29日【經兩造同意以111年6月
    28日言詞辯論日期日為民事準備書狀繕本送達日，見本院卷
    第170頁】）起至清償日止，按週年利率10％計算之利息，為
    有理由，應予准許。
六、本件係適用小額程序所為被告敗訴之判決，依民事訴訟法第
    436條之20規定，法院應依職權宣告假執行。並由本院依民
    事訴訟法第392條第2項之規定，依職權宣告被告為原告預供
    擔保，得免為假執行。
七、本件事證已臻明確，兩造其餘攻擊防禦方法及所提證據，核
    與判決結果不生影響，爰不逐一論述，併此敘明。
八、訴訟費用負擔之依據：民事訴訟法第78條。本件訴訟費用額
    ，依職權確定如主文所示之金額。
中　　華　　民　　國　　111 　年　　7 　　月　　19　　日
                  高雄簡易庭　法　官  陳安信
以上正本係照原本作成。
如對本判決上訴，須於判決送達後20日內向本院提出上訴狀，並
須表明原判決所違背之法令及其具體內容與依訴訟資料可認為原
判決有違背法令之具體事實之上訴理由。（均須按他造當事人之
人數附繕本）。
民事訴訟法第436條之24第2項：對於本判決之上訴，非以違背法
令為理由，不得為之。　　　　　　　　　
中　　華　　民　　國　　111 　年　　7 　　月　　19　　日
                              書記官  蔡妮君